臺灣臺中地方法院刑事判決　　　　　　　　　　　九十一年度中簡上字第一一三號
　　上　訴　人　台灣台中地方法院檢察署檢察官
　　被　　　告　甲○○
右上訴人因被告違反著作權法案件，不服本院台中簡易庭九十年度中簡字第二一二０
號中華民國九十一年一月二十一日第一審簡易判決（聲請案號：臺灣臺中地方法院檢
察署九十年度偵字第一七六一六號）提起上訴及由同署檢察官移送併辦（九十一年度
偵字第一一０八號、第一四九二號、第三八五六號），本院管轄之第二審合議庭判決
如左：
    主  文
原判決撤銷。
甲○○連續擅自以出租之方法侵害他人之著作財產權，處有期徒刑陸月，如易科罰金
，以參佰元折算壹日。扣案如附表所示之物均沒收。
    事  實
一、甲○○係址設台中市○村路○段二四０號「圓圓多媒體光碟店」之負責人，經營
    影音光碟ＶＣＤ之出租業務，明知片名「怒海潛將」、「少林足球」、「雷霆戰
    警」、「芭啦芭啦櫻之花」、「特務迷城」、「神偷次世代」、「神鬼傳奇二」
    、「史瑞克」、「侏羅紀公園III」、「危險情人」、「全面追緝令」之盜版ＶＣ
    Ｄ電影光碟片，均係由不詳姓名、年籍之人所擅自重製，分別侵害丁○○○股份
    有限公司（片名「怒海潛將」、「少林足球」、「雷霆戰警」部分）、己○○○
    股份有限公司（片名「芭啦芭啦櫻之花」、「特務迷城」、「神偷次世代」部分
    ）及乙○○○多媒體股份有限公司（片名「神鬼傳奇二」、「史瑞克」、「侏羅
    紀公園III」、「危險情人」、「全面追緝令」部分）之著作財產權，竟基於概括
    之犯意，先於不詳時地，以一部一百元之代價，向不詳姓名、年籍之人購入前開
    「怒海潛將」二部、「少林足球」三部、「雷霆戰警」二部之盜版ＶＣＤ電影光
    碟片後，自九十年八月底起至同年九月二十四日止，在上揭「圓圓多媒體光碟店
    」內，擅自以每部盜版ＶＣＤ電影光碟片租金五十元，租期三天二夜之方式，連
    續出租予不特定顧客觀賞多次，而侵害丁○○○股份有限公司之著作財產權；又
    於九十年十一月底，在台中市逢甲夜市，以一部一百五十元之代價，向不詳姓名
    、年籍之人購入前開「芭啦芭啦櫻之花」一部、「特務迷城」三部、「神偷次世
    代」一部後，自九十年十一月底起至同年十二月十四日止，在「圓圓多媒體光碟
    店」內，擅自以每部盜版ＶＣＤ電影光碟片租金五十元，租期三天二夜之方式，
    連續出租予不特定顧客觀賞多次，而侵害己○○○股份有限公司之著作財產權；
    再於九十年十二月間，在台中市逢甲夜市，以一部一百五十元之代價，向不詳姓
    名、年籍之人購入前開「神鬼傳奇二」、「史瑞克」、「侏羅紀公園III」、「危
    險情人」、「全面追緝令」各一部後，自九十年十二月初起至九十一年一月十日
    止，在「圓圓多媒體光碟店」內，擅自以每部盜版ＶＣＤ電影光碟片租金五十元
    ，租期三天二夜之方式，連續出租予不特定顧客觀賞多次，而侵害乙○○○多媒
    體股份有限公司之著作財產權。嗣先後於九十年九月二十四日、同年十二月十四
    日、九十一年一月十日，為警持搜索票，至上開店內實施搜索，而查獲上情，並
    分別扣得如附表所示之物。
二、案經丁○○○股份有限公司告訴代理人李嘉慶、己○○○股份有限公司告訴代理
    人戊○○、乙○○○多媒體股份有限公司告訴代理人丙○○訴由台中市警察局第
    一分局報告台灣台中地方法院檢察署檢察官偵查後聲請簡易判決及移送併辦。
    理  由
一、右揭犯罪事實，業據被告甲○○於本院審理時坦承不諱，核與丁○○○股份有限
    公司告訴代理人李嘉慶、己○○○股份有限公司告訴代理人戊○○、乙○○○多
    媒體股份有限公司告訴代理人丙○○等人指訴之被害情節相符，此外並有現場圖
    一張、扣押物品目錄表三份、照片三十三張、授權合約書一件、行政院新聞局錄
    影節目審查合格證明書十一份、授權書一份、版權證明書五份、公司執照及營利
    事業登記證各三張在卷可稽；復有如附表所示之物扣案可資佐證。本件事證明確
    ，被告犯行堪以認定。
二、核被告甲○○所為，係犯著作權法第九十二條擅自以出租之方法侵害他人著作財
    產權罪。公訴意旨認被告上揭違反著作權法犯行，另犯有同法第九十三條第三款
    即以同法第八十七條第二款明知侵害他人著作權之物意圖散佈而陳列罪等語。惟
    查，著作權法第九十三條第三款係就以第八十七條各款方法侵害他人之著作權之
    行為加以規範，而同法第八十七條規定，有左列情形之一者，除本法另有規定外
    ，視為侵害著作權或製版權，自係補充規定之立法條文，如已有特別明文規定者
    ，即應優先適用，而無再適用補充條款之餘地，是公訴人認被告此部分犯行，另
犯著作權法第九十三條第三款之罪，容有誤會。又被告先後多次出租上開盜版Ｖ
    ＣＤ電影光碟而侵害他人著作權之行為，時間緊接，犯罪構成要件相同，顯係基
    於概括之犯意反覆為之，為連續犯，應依刑法第五十六條之規定以一罪論，並加
    重其刑。公訴人雖僅起訴被告自九十年八月底某日起至九十年九月二十四日止，
    出租盜版ＶＣＤ電影光碟而侵害他人著作權之行為，就其餘犯罪事實未經起訴，
    惟被告其餘侵害他人著作權部分，既與起訴事實有連續犯之裁判上一罪關係，為
    起訴效力所及，本院自應併予審理。原審予以論罪科刑，固非無見，惟未及審酌
    檢察官移送併辦即被告自九十年十一月底起至九十一年一月十日止，侵害他人著
    作權之犯行，而依連續犯之規定論以一罪；且認被告另犯有著作權法第九十三條
    第三款之犯行，均尚有未洽，公訴人就原審未及審酌檢察官移送併辦之部分而提
    起上訴，即有理由。原判決既有上開可議之處，自無可維持，雖於本院審理中發
    現有裁判上一罪之犯罪事實，惟本件聲請簡易判決，公訴人並未具體求刑，自無
    求刑顯不適當之情形，應由本院撤銷改判，並為第二審判決。爰審酌被告因貪圖
    小利，乃購買盜版ＶＣＤ之電影光碟而用以出租，其行為對著作財產權人所造成
    之損害及其於九十年九月二十四日為警查獲後，竟又先後二次購入盜版ＶＣＤ之
    電影光碟而出租，顯無悔悟之心，然犯後均坦承犯行等一切情狀，量處如主文所
    示之刑，並諭知易科罰金之折算標準，以資懲儆。扣案如附表所示之物，均係被
    告所有供犯罪所用之物，業據被告自承在卷，均應依刑法第三十八條第一項第二
    款之規定宣告沒收之。
據上論斷，應依刑事訴訟法第四百五十五條之一第一項、第三項、第三百六十九條第
一項、第三百六十四條、第二百九十九條第一項前段，著作權法第九十二條，刑法第
十一條前段、第五十六條、第四十一條第一項前段、第三十八條第一項第二款，罰金
罰鍰提高標準條例第二條，判決如主文。
中      華      民      國    九十一    年      四      月    二十二    日
                                    臺灣臺中地方法院刑事第三庭
                                        審判長法  官  唐 光 義
                                              法  官  吳 進 發
                                              法  官  黃 炫 中
右正本證明與原本無異。
不得上訴。
                      書記官
中      華      民      國    九十一    年      四      月    二十三    日
附表：
  編  號       盜 版 片 名         數         量
   一、        「雷霆戰警」         二部（四片）
   二、        「怒海潛將」         二部（四片）
   三、        「少林足球」         三部（六片）
   四、        「芭啦芭啦櫻之花」   一部（二片）
   五、        「特務迷城」         三部（六片）
   六、        「神偷次世代」       一部（二片）
   七、        「神鬼傳奇二」       一部（二片）
   八、        「史瑞克」           一部（二片）
   九、        「侏羅紀公園III」     一部（二片）
   十、        「危險情人」         一部（二片）
   十一、      「全面追緝令」       一部（二片）
